臺灣新北地方法院刑事判決
111年度易字第460號
公  訴  人  臺灣新北地方檢察署檢察官
被      告  鄭華民



上列被告因違反毒品危害防制條例案件，經檢察官聲請以簡易判
決處刑（109年度毒偵字第1472號），本院認不宜以簡易判決處
刑（原簡易判決處刑案號：109年度簡字第4148號），改依通常
程序審理，判決如下：
    主  文
乙○○施用第二級毒品，免刑。扣案之塑膠軟管貳支沒收之。
    事  實
一、乙○○基於施用第二級毒品之犯意，於民國108年12月12日20
    時許，在其朋友位在新北市板橋區莒光路之住處內，以將第
    二級毒品甲基安非他命放置於玻璃球內燒烤後吸食煙霧之方
    式，施用第二級毒品甲基安非他命1次。嗣於108年12月13日
    3時許，在新北市板橋區長江路2段245號前，為警查獲，並
    扣得其所有、供施用甲基安非他命所用之塑膠軟管2支，經
    警徵得其同意採尿送驗，檢驗結果呈甲基安非他命陽性反應
    。
二、案經新北市政府警察局海山分局報請臺灣新北地方檢察署檢
    察官偵查後聲請簡易判決處刑。
    理  由
一、本案犯罪事實，業據被告於警詢、偵查中及本院審理時坦承
　　不諱，且被告為警查獲後經採集之尿液，經送驗檢驗確認結
　　果呈甲基安非他命陽性反應，此有新北市政府警察局海山分
　　局尿液檢體採證同意書、新北市政府警察局受採集尿液檢體
　　人姓名及檢體編號對照表及台灣檢驗科技股份有限公司濫用
　　藥物檢驗報告（檢體編號：B0000000號）各1份在卷可證。
　　另有塑膠軟管2支扣案可證，有新北市政府警察局海山分局
    搜索扣押筆錄及扣押物品目錄表各1份在卷可稽，足認被告
    之自白應與事實相符，應堪採信。本案事證明確，應依法論
    科。
二、論罪科刑：
  ㈠核被告所為，係犯毒品危害防制條例第10條第2項之施用第二
    級毒品罪。被告施用第二級毒品甲基安非他命前持有第二級
    毒品甲基安非他命之低度行為，應為施用之高度行為所吸收
    ，不另論罪。
  ㈡被告為本案犯行後，毒品危害防制條例就施用毒品經觀察、
    勒戒或強制戒治執行完畢釋放後再為施用毒品之規定，業於
    109年1月15日修正公布，並自同年7月15日生效施行，依修
    正後毒品危害防制條例第35條之1第2款規定，審判中之案件
    ，由法院逕依修正後規定處理。又犯毒品危害防制條例第10
    條之罪者，檢察官應聲請法院裁定，或少年法院（地方法院
    少年法庭）應先裁定，令被告或少年入勒戒處所觀察、勒戒
    ，其期間不得逾2月；依前項規定為觀察、勒戒或強制戒治
    執行完畢釋放後，3年後再犯第10條之罪者，適用前2項之規
    定，修正後毒品危害防制條例第20條第1項、第3項分別定有
    明文。而上開所謂「3年後再犯」，只要本次再犯（不論修
    正施行前、後）距最近1次觀察、勒戒或強制戒治執行完畢
    釋放，已逾3年者，即該當之，不因其間有無犯第10條之罪
    經起訴、判刑或執行而受影響（最高法院刑事大法庭109年
    度台上大字第3826號裁定意旨參照）。查被告前於88年因施
    用毒品案件，經本院以88年度毒聲字第3402號裁定送觀察、
    勒戒後，認無繼續施用毒品之傾向，經臺灣新北地方檢察署
    檢察官以88年度偵字第13735號為不起訴處分確定；又於90
    年間施用毒品案件，經臺灣宜蘭地方法院以90年度毒聲字第
    324號裁定令入戒治處所強制戒治，後經同院以91年度毒聲
    字第161 號裁定停止戒治，所餘戒治期間付保護管束，復經
    同院以91年度毒聲字第614號裁定撤銷停止戒治，於92年6月
    25日強制戒治執行完畢，並經該院以90年度羅簡字第102號
    判決判處有期徒刑5月等情，有臺灣高等法院被告前案紀錄
    表在卷可稽。是被告本案施用毒品之行為時間為108年112月
    12日20時許，距前次強制戒治執行完畢已逾3年，揆諸前述
    說明，自符合修正後毒品危害防制條例第20條第1項、第3項
    應令入勒戒處所觀察、勒戒之規定，而被告係於新法修正施
    行前犯毒品危害防制條例第10條第2項之施用第二級毒品罪
    ，本案於施行前即109年7月13日繫屬於本院，有本院109年
    度簡字第4148號內之臺灣新北地方檢察署109年7月13日甲○○
    德發109毒偵1472字第1090069893號函及其上本院收狀戳在
    卷足稽，屬毒品危害防制條例修正施行後，審判中之案件，
    應由法院逕依修正後規定處理，本院乃依修正後毒品危害防
    制條例第20條第1項、第3項、第35條之1第2款前段之規定，
    以109年度簡字第4148號裁定被告送勒戒處所觀察、勒戒。
  ㈢又觀察、勒戒後，檢察官依據勒戒處所之陳報，認受觀察、
    勒戒人無繼續施用毒品傾向者，應即釋放，並為不起訴之處
    分；本條例中華民國108年12月17日修正之條文施行前犯第1
    0條之罪之案件，於修正施行後，審判中之案件，由法院依
    修正後規定處理；依修正後規定應為不起訴處分者，法院應
    為免刑之判決，修正後毒品危害防制條例第20條第2項前段
    、第35條之1第2款亦定有明文。查被告經本院裁定送勒戒處
    所觀察、勒戒，業經臺灣新北地方檢察署於111年4月21日送
    執行觀察勒戒、同年5月27日執行完畢，有臺灣新北地方檢
    察署111年度院觀執1字第1119066191號函所附之法務部矯正
    署臺北看守所附設勒戒所111年5月25日之無繼續施用毒品傾
    向證明書、評估標準紀錄表各1份及臺灣高等法院被告前案
    紀錄表在卷可憑，則依修正後毒品危害防制條例第20條第2
    項前段之規定，被告既經評定為無繼續施用毒品之傾向，原
    應由檢察官為不起訴處分，然本案係於新法生效施行前繫屬
    於本院，核屬毒品危害防制條例修正施行後之審判中案件，
    揆諸前揭規定，本院自應為免刑之判決。
　㈣扣案之塑膠軟管2支，為被告所有，且係供犯本案犯罪所用之
    物，爰依刑法第38條第2項規定諭知沒收之。
據上論斷，應依刑事訴訟法第452條、第299條第1項但書，毒品
危害防制條例第35條之1第2款、第10條第2項、第20條第2項前段
，刑法第11條前段、第38條第2項，判決如主文。
本案經檢察官姜長志聲請簡易處刑、檢察官張勝傑到庭執行職務
。
中　　華　　民　　國　　111 　年　　7 　　月　　6 　　日
                  刑事第二十七庭  法  官  陳明珠
上列正本證明與原本無異。
如不服本判決應於收受判決後20日內向本院提出上訴書狀，並應
敘述具體理由。其未敘述上訴理由者，應於上訴期間屆滿後20日
內向本院補提理由書（均須按他造當事人之人數附繕本）「切勿
逕送上級法院」。
                                  書記官  林有象
中　　華　　民　　國　　111 　年　　7 　　月　　7 　　日

附錄本案論罪科刑法條：
毒品危害防制條例第10條
施用第一級毒品者，處6 月以上5 年以下有期徒刑。
施用第二級毒品者，處3 年以下有期徒刑。